臺灣高等法院高雄分院刑事裁定　　　　100年度毒抗字第130號
抗　告　人
即　被　告　詹閔程
上列抗告人因聲請觀察勒戒案件，不服臺灣高雄地方法院中華民
國100 年10月13日裁定（100 年度毒聲字第1104號），提起抗告
，本院裁定如下：
    主  文
抗告駁回。
    理  由
一、本件抗告意旨略以：抗告人即被告詹閔程因另案於100 年7
    月8 日18時許，在高雄市○○區○○路626 號2 樓201 室遭
    警查獲，並未在現場身上起獲毒品及吸食工具，被告並無毒
    品前科，就用在不詳地點，以不詳方式施用第二級毒品甲基
    安非他命，逕行採尿送驗，罔顧被告人權，對被告之否認全
    然不採，況且被告亦質疑台灣檢驗科技股份有限公司之尿液
    檢驗報告之可信度，為此提起抗告，請求撤銷原裁定，另為
    適法之裁定云云。
二、原裁定略以：經查，被告於100 年7 月8 日18時15分許為警
    採集之尿液，經台灣檢驗科技股份有限公司依據酵素免疫法
    為初步檢驗、並以氣相層析質譜分析法確認檢驗結果，確呈
    安非他命及甲基安非他命陽性反應，其中安非他命檢出濃度
    為1590ng/ml 、甲基安非他命檢出濃度為19380ng/ml，有該
    公司100 年7 月26日濫用藥物檢驗報告及高雄市政府警察局
    仁武分局大社分所偵辦毒品案件尿液採證檢驗對照表（編號
    ：仁武124 號）各1 紙在卷可憑。由前開函覆可知，本件已
    可排除偽陽性反應產生之可能，而被告雖辯稱伊最後一次施
    用安非他命係於100 年6 月25日云云，惟其尿液中既已檢出
    上開濃度甲基安非他命類陽性反應，且濃度非低，足認被告
    此處所辯，顯不合乎常理，不足憑信。而由上開不利被告之
    積極證據，可認被告確實有施用第二級毒品甲基安非他命之
    犯行至明。是聲請意旨所載上情與事實相符，本件聲請於法
    有據，應予准許。爰依毒品危害防制條例第20條第1 項，裁
    定「詹閔程施用第二級毒品，令入勒戒處所觀察、勒戒，其
    期間不得逾貳月」等語。
三、按犯毒品危害防制條例第10條之罪者，檢察官應聲請法院裁
    定，或少年法院（地方法院少年法庭）應先裁定，令被告或
    少年入勒戒處所觀察、勒戒，其期間不得逾2 月，毒品危害
    防制條例第20條第1 項定有明文。
四、經查：
  (一)被告詹閔程於100 年7 月8 日18時15分許，為警採集之尿液
    ，經送請台灣檢驗科技股份有限公司依據酵素免疫法為初步
    檢驗、並以氣相層析質譜分析法確認檢驗結果，確呈安非他
    命及甲基安非他命陽性反應，其中安非他命檢出濃度為1590
    ng/ml 、甲基安非他命檢出濃度為19380ng/ml，有該公司10
    0 年7 月26日濫用藥物檢驗報告及高雄市政府警察局仁武分
    局大社分所偵辦毒品案件尿液採證檢驗對照表（編號：仁武
    124 號）各1 紙在警卷可憑；而依據衛生署公告，安非他命
    及甲基安非他命陽性反應之標準值均為500ng/ml，可見被告
    尿液之安非他命及甲基安非他命呈陽性反應檢出濃度均高出
    標準值甚多；且經行政院衛生署認可之檢驗機構採用氣相層
    析質譜儀分析法進行毒品之確認檢驗者，均不致產生偽陽性
    反應，有行政院衛生署管制藥品管理局民國92年7 月23日管
    檢字第0920005609號函文參照。由前開函覆可知，本件被告
    之尿液已可排除偽陽性反應產生之可能，先此敘明。
  (二)被告於警詢時供稱：伊於民國100 年1 月開始施用毒品甲基
    安非他命，最後一次施用安非他命係於100 年6 月25日等語
    （見警卷），可見被告雖無毒品前科，但僅係未被查獲，並
    非未曾施用毒品甚明。又毒品於尿液中排出之最長時限，受
    施用劑量、施用方式、個人體質及其代謝情況等因素影響，
    因個案而異，一般可檢出之最長時限，海洛因為施用後2 至
    4 天，甲基安非他命為施用後1 至5 天，亦經行政院衛生署
    管制藥品管理局91年9 月23日管檢字第109652號函示甚明。
    是本件抗告人既於100 年7 月8 日18時15分許經警採尿送驗
    ，結果呈甲基安非他命陽性反應，足見其於採尿前96小時內
    確曾施用第二級毒品甲基安非他命無誤。本件事證明確，被
    告施用第二級毒品甲基安非他命之犯行，洵堪認定。
五、從而，原審依檢察官聲請，依毒品危害防制條例第20條第1
    項規定，裁定被告令入勒戒處所觀察、勒戒，經核並無不合
    。抗告人抗告意旨，僅以為警查獲時，並未在現場被告身上
    起獲毒品及吸食工具，亦無毒品前科，及質疑台灣檢驗科技
    股份有限公司之尿液檢驗報告之可信度等為由，為此提起抗
    告，請求撤銷原裁定，於法無據，本件抗告，並無理由，應
    予駁回。
六、據上論結，應依刑事訴訟法第412 條，裁定如主文。
中    華    民    國  100     年    11    月    9     日
                刑事第二庭  審判長法  官  林正雄
                                  法  官  邱明弘
                                  法  官  黃壽燕
以上正本證明與原本無異。
不得再抗告。
中    華    民    國  100     年    11    月    9     日
                                  書記官  戴志穎